【裁判字號】    92,交抗,627
【裁判日期】    920630
【裁判案由】    違反道路交通管理處罰條例
【裁判全文】
臺灣高等法院交通事件裁定                        九十二年度交抗字第六二七號
    抗告人  甲○○
    受處分人  乙○○○
右抗告人因受處分人違反道路交通管理處罰條例案件，不服台灣台北地方法院中華民
國九十二年五月三十日裁定（九十二年度交聲字第六二六號），提起抗告，本院裁定
如左：
    主  文
抗告駁回。
    理  由
一、原裁定意旨略以：
（一）本件受處分人即異議人乙○○○所有之車號六Ｃ－二五九五號自用小客車於民
      國九十二年四月一日下午四時三十八分許，行經台中縣八九線道四公里八百公
      尺處設有燈光號誌管制之交岔路口，竟闖越該路口之紅燈行駛，為台中縣警察
      局交通隊員警陳柏廷以受處分人所有該部車號汽車有違反前揭道路交通管理處
      罰條例第五十三條之行為掣單舉發，將舉發單送達於受處分人後，受處分人雖
      於應到案日期前向原處分機關提出申訴，惟承認當時係由其所駕駛，即別無其
      他違規行為人，經原處分機關請舉發單位調查結果，仍認受處分人確有前述違
      規行為，原處分機關乃依道路交通管理處罰條例第五十三條及違反道路交通管
      理事件統一裁罰基準及處理細則第二十四條、第四十四條第一項暨基準表之規
      定，就受處分人前開行為裁處罰鍰二千七百元，惟漏未併予記違規點數三點。
（二）受處分人矢口否認有任何違反道路交通管理處罰條例之行為，其異議意旨略以
      ：行駛間的車輛無法在停止線前立刻停止，依慣性原理在一定時間內仍會繼續
      前進，照相儀器應設定於路口淨空後再行拍照云云，惟查：受處分人所有該部
      自用小客車於前開時地闖越紅燈行駛之違規事實，有違規當時採證相片二張附
      卷可稽，由前揭舉發相片以觀，確實可以清晰辨認受處分人所有前開汽車於號
      誌變換為紅燈後仍強行闖越紅燈行駛之違規情形，其前開所辯無非為己卸責冀
      圖免罰之詞，洵非足採，本件事證明確，受處分人之違規行為堪以認定。
（三）綜上所述，受處分人確有在前揭時地駕駛汽車行經有燈光號誌管制之交岔路口
      闖紅燈之違規行為，原處分機關依前揭道路交通管理處罰條例第五十三條規定
      從輕裁處受處分人罰鍰二千七百元，固屬有據，惟依同條例第六十三條第一項
      第三款規定，汽車駕駛人駕駛汽車違反上揭規定者，除應依該條所規定之罰鍰
      處罰外，並予記違規點數三點，原處分機關漏未於裁決書中併記受處分人違規
      點數三點，尚難認為允洽。本件受處分人之異議雖無理由，惟原處分既有不當
      ，自應由本院將原處分撤銷，仍以受處分人所有前開車號汽車有違反該條例第
      五十三條規定之行為，依違反道路交通管理事件統一裁罰基準及處理細則第二
      十四條、第四十四條第一項及基準表之規定，從輕裁處前開車號汽車之所有人
      即受處分人罰鍰二千七百元，並依同條例第六十三條第一項第三款規定記受處
      分人違規點數三點如主文第二項所示，以資適法。
二、抗告意旨如抗告狀所載。
三、按受處分人不服第八條主管機關所為之處罰，得於接到裁決書翌日起二十日內，
    向管轄地方法院聲明異議，道路交通管理處罰條例第八十七條第一項定有明文。
    依上開規定，違反道路交通管理處罰條例之案件，不服原處分機關所為之處分者
    ，僅受處分人得向管轄地方法院聲明異議，茍非受處分人聲明異議，即難認其異
    議合法。查本件受處分人為車牌號碼六Ｃ─二五九五號自用小客車之車主為乙○
    ○○，而非抗告人甲○○，有台中縣警察局舉發違反道路交通管理事件通知單及
    台北市交通事件裁決所違反道路交通管理事件裁決書在卷可稽，而本件向原審提
    出異議之人為乙○○○，揆諸前揭規定，依法得聲明異議者，自以受處分人為限
    ，若非遭受裁決處罰之受處分人，縱與裁決結果有事實上之利害關係，亦不得以
    自己名義聲明異議，否則即屬不合法律上之程式。本件受裁決處罰之受處分人既
    為乙○○○，而非抗告人甲○○，而抗告人提起抗告雖稱本件違規車輛，抗告人
    為實際使用人，並非車主乙○○○云云。然查抗告人甲○○既未依前揭規定，於
    接到裁決書之翌日起二十日內向管轄地方法院聲明異議，原審法院並未對之為裁
    定，其就原審法院對於異議人乙○○○所為之裁定提起抗告，與法自有未合，應
    予駁回。
四、據上論結，應依道路交通案件處理辦法第二十六條，刑事訴訟法第四百十一條前
    段，裁定如主文。
中      華      民      國    九十二    年      六      月     三十     日
                              台灣高等法院交通法庭
                                  審判長法  官  楊  照  男
                                        法  官  王  詠  寰
                                        法  官  陳  炳  彰
右正本證明與原本無異。
不得再抗告。
                                        書記官  沈  秀  容
中      華      民      國    九十二    年      七      月      一      日


司法院資訊處製作；財團法人民間司法改革基金會備份。
